臺灣板橋地方法院刑事判決　　　　　　　　　　　　　　九十年度自字第四五七號
　　自　訴　人　甲○○
　　擔當訴訟人　臺灣板橋地方法院檢察署檢察官
　　被　　　告　丙○○
　　選任辯護人　張文寬律師
右列被告因詐欺案件，經自訴人提起自訴，本院判決如左：
    主  文
丙○○無罪。
    理  由
一、本件自訴人經合法傳喚未到庭，依刑事訴訟法第三百三十一條第二項規定，由檢
    察官擔當訴訟，先予敘明。
二、自訴意旨如自訴狀所載（如附件）。
三、按犯罪事實應依證據認定之，無證據不得推定其犯罪事實；又不能證明被告犯罪
    者，應諭知無罪之判決；刑事訴訟法第一百五十四條、第三百零一條第一項分別
    定有明文。又刑事訴訟上證明之資料，無論其為直接或間接證據，均須達於通常
    一般之人均不致有所懷疑，而得確信其為真實之程度，始得據為有罪之認定，若
    其關於被告是否犯罪之證明未能達此程度，而有合理懷疑之存在，致使無從形成
    有罪之確信，根據「罪證有疑，利於被告」之證據法則，即不得遽為不利被告之
    認定（參照最高法院七十六年臺上字第四九八六號判例）。
四、自訴人雖認被告丙○○涉有如自訴狀所載之詐欺犯行，惟查：
  (一)被告長年居住加拿大，於民國八十八年一月十六日入境，一月二十二日出境後，
    只因探視病危父親，於九十年五月入境居留數日即出境，再於九十年六月二十八
    日因父喪入境後，於同年七月四日出境，至今未再返國等情，業經被告以書狀陳
    明，並有被告入出境資料附卷可稽，自應認定屬實。而依自訴狀所載，自訴人所
    指受詐欺之期間均在八十九年間，此段期間被告並未在國內居住，故自訴人所指
    向其實施詐術之人是否為被告，即有疑問。
  (二)再者，被告之姐乙○○因涉嫌詐欺、偽造文書案件，經臺灣士林地方法院檢察署
    檢察官於九十年七月二十四日以八十九年度偵字第八○四五號起訴書提起公訴，
    其犯罪事實欄載明如下：「一、乙○○基於意圖為自己不法之所有之概括犯意，
    於八十八年七月十四日起至八十八年十一月十六日止，分別在台北市松山區○○
    ○路一六八號英商渣打銀行台北分行（下稱渣打銀行）、台北市大安區○○○路
    ○段一０七號台北銀行忠孝分行（下稱台北銀行）、台北市○○○路六十六號五
    樓慶豐商業銀行（下稱慶豐銀行）等處，未經其妹丙○○之同意，持丙○○之身
    分證、印章，於前揭各銀行儲蓄存款開戶申請書上，偽簽丙○○署名，並盜用丙
    ○○印章蓋於其上，以偽造作成『丙○○』名義之開戶申請書，復在各銀行信用
    卡申請書上偽造用以表彰丙○○身分之Cindy Chen簽名一枚，以偽造做成『丙○
    ○』名義之信用卡申請書一紙，旋即將前揭偽造之文書提出予各該銀行行使用以
    開立帳戶及申請信用卡，使渣打銀行、台北銀行、慶豐銀行陷於錯誤，以為係丙
    ○○本人申請，而同意開立帳戶並各發給信用卡一張，乙○○取得信用卡後，旋
    即在信用卡背面之簽名欄偽造Cindy Chen簽名，以表示為丙○○之信用卡。乙○
    ○復承前之概括犯意，連續於附表一所示之時、地，持前揭渣打銀行所發給之信
    用卡，消費如附表一所示之金額，於附表二所示之時、地，持前揭台北銀行所發
    給之信用卡，消費如附表二所示之金額，於附表三所示之時、地，持前揭慶豐銀
    行所發給之信用卡，消費如附表三所示之金額，又乙○○每次刷卡消費時，均在
    簽帳單之顧客簽名欄內，偽簽Cindy Chen署名，並將偽造完成之簽帳單交付於商
    店店員，致使商店店員陷於錯誤而交付其所消費之財物，嗣因未依約繳付消費金
    額遭強制停卡等處分，足以生損害於丙○○及發卡銀行對於信用卡管理之正確性
    。又乙○○於八十九年三、四月間，在台北市○○街五十二號五樓其任職之『養
    老乃瀧』西門店，偽以『養老乃瀧』之名義代客戶訂購酒類，陸續向軒達有限公
    司（下稱軒達公司）佯稱購買新台幣（下同）一百一十一萬五千一百八十四元之
    酒類，使軒達公司陷於錯誤依約交付貨品，乙○○僅支付十五萬五千元，嗣陸續
    交付由不知情之曹欣萍所簽發之支票，其中於八十九年五月八日交付票號ＢΕ0
    000000、面額十五萬元之支票，於八十九年五月二十三日交付票號ＢΕ0
    000000、面額二十萬元之支票，並為取信軒達公司，竟未經「養老乃瀧」
    西門店同意，盜蓋該店印章於前揭票號ＢΕ0000000之支票背面用以背書
    ，足以生損害於「養老乃瀧」西門店之財產，嗣軒達公司遵期提示，前揭二支票
    因存款不足未獲兌現，乙○○復簽發票面金額為八十一萬零一百八十四元之本票
    一紙佯稱清償款項，惟仍未獲兌現。二、案經乙○○自首及台北市政府警察局士
    林分局報請偵辦」，此有該起訴書一份附卷可稽。
  (三)由前述起訴書所載犯罪事實可知，(1)乙○○自八十八年七月十四日起，即冒用被
    告丙○○名義，實行偽造文書、連續詐欺等多項事實，而依前述起訴書附表所載
    ，其冒用被告丙○○名義實行詐欺行為至少持續到八十九年八月間止，此段期間
    恰為自訴人所指受詐欺之日期。(2)乙○○於八十九年三、四月間，係任職在台北
    市○○街五十二號五樓「養老乃瀧」西門店，並從事代客戶訂購酒類之行為；此
    恰與自訴人所稱「被告丙○○」於八十八年底、八十九年初任職於養老乃瀧餐廳
    峨嵋店，並從事菸酒交易一節相符。因此，自訴人所指實施詐術之人，應為被告
    之姐乙○○，並非被告本人。
五、綜上所述，被告丙○○顯未對自訴人有何實施詐術之詐欺行為，應可認定。此外
    ，本院復查無其他積極證據足以證明其有何詐欺取財之犯行，既不能證明被告丙
    ○○犯罪，自應諭知其無罪之判決。
六、被告經合法傳喚未到庭，惟本件既應諭知無罪之判決，依刑事訴訟法第三百零六
    條規定，不待其陳述逕行判決。
據上論斷，應依刑事訴訟法第三百四十三條、三百三十一條第二項、第三百零一條第
一項前段、第三百零六條，判決如主文。
本案經檢察官游鉦添到庭執行職務
中      華      民      國    九十一    年      八      月      七      日
                                  臺灣板橋地方法院刑事第三庭
                                          法  官  劉以全
右正本證明與原本無異。
如不服本判決，應於判決送達後十日內，向本院提出上訴狀。
                                          書記官  廖舜宜
中      華      民      國    九十一    年      八      月      七      日
